臺灣雲林地方法院刑事判決　　　　　　　　96年度易字第87號
公　訴　人　臺灣雲林地方法院檢察署檢察官
被　　　告　甲○○
　　　　　　　　　　（現另案在臺灣雲林第二監獄執行中）
上列被告因詐欺案件，經檢察官提起公訴（95年度偵字第3347號
），被告於準備程序進行中就被訴事實為有罪之陳述，本院合議
庭裁定進行簡式審判程序，判決如下：
    主  文
甲○○意圖為自己不法之所有，以詐術使人將本人之物交付，處
有期徒刑肆月，如易科罰金，以銀元佰元即新臺幣玖佰元折算
壹日。
    事  實  及  理  由
一、本件係經被告甲○○於準備程序進行中就被訴事實為有罪之
    陳述，而經本院合議庭裁定以簡式審判程序審理，則依刑事
    訴訟法第273 條之2 、同法第159 條第2 項之規定，不適用
    傳聞法則有關限制證據能力之相關規定；並得依同法第310
    條之2 之準用同法第454 條之規定製作略式判決書，僅需記
    載犯罪事實、證據名稱及應適用之法條，並得以簡略方式為
    之，合先敘明。
二、犯罪事實：甲○○明知自己並無購車及繳納貸款之資力，且
    無以分期付款購買車輛之真意，竟意圖為自己不法之所有，
    於民國93年4 月23日，透過遠信國際資融股份有限公司（下
    稱遠信公司，起訴書誤載為駿輝國際企業有限公司）所約定
    之經銷商協能企業有限公司（下稱協能公司），以分期付款
    方式，向雲林縣麥寮鄉橋頭村黃啟河所經營之「啟利車行」
    ，購買車牌號碼CG2-695 號重型機車1 部，並由遠信公司向
    板信商業銀行股份有限公司（下簡稱板信銀行）申辦貸款，
    致板信銀行陷於錯誤，誤認甲○○具有償還貸款之資力，而
    核貸新臺幣（下同）59,112元。嗣因甲○○未繳納分期款，
    由遠信公司代償其上開債務，再經催討亦無結果，始知上情
    。
三、前項犯罪事實，有下列證據可資為佐：
    (一)被告甲○○於本院審理時供認不諱。
    (二)證人黃啟河、巫美惠、龐偉喬、蘇弘達、吳修束於檢察事
      務官詢問時之證言。
    (三)車牌號碼CG2-695 號機車之行照及新領牌照登記書各1 紙
      。
    (四)分期付款申請書暨約定書、板信銀行放款還本繳息明細查
      詢、催收紀錄各1 份。
四、按行為後法律有變更者，適用行為時之法律，但行為後之法
    律有利於行為人者，適用最有利於行為人之法律，刑法第2
    條第1 項定有明文。本件被告行為後，刑法已於94年1 月7
    日修正、94年2 月2 日公布，並於95年7 月1 日施行，其中
    ：(一)修正前刑法第33條第5 款規定：「罰金：1 元以上」，
    而依修正後刑法第33條第5 款規定：「罰金：新臺幣1,000
    元以上，以百元計算之。」，比較修正前後刑法第339 條第
    1 項所定之罰金法定刑最低額，修正後之規定並未較有利於
    被告；(二)修正前刑法第41條第1 項前段規定：「犯最重本刑
    為5 年以下有期徒刑以下之刑之罪，而受6 個月以下有期徒
    刑或拘役之宣告，因身體、教育、職業、家庭之關係或其他
    正當事由，執行顯有困難者，得以1 元以上3 元以下折算1
    日，易科罰金。」，而被告行為時之易科罰金折算標準，依
    罰金罰鍰提高標準條例第2 條（現已刪除）規定，係就其原
    定數額提高100 倍折算1 日，則本件被告行為時之易科罰金
    折算標準，應以銀元300 元折算1 日，經折算為新臺幣後，
    應以新臺幣900 元折算1 日。被告行為後，刑法第41條第1
    項前段修正為：「犯最重本刑為5 年以下有期徒刑以下之刑
    之罪，而受6 個月以下有期徒刑或拘役之宣告者，得以新臺
    幣1,000 元、2,000 元或3,000 元折算1 日，易科罰金。」
    ，經比較修正前後之易科罰金折算標準，修正後之規定並未
    較有利於被告。綜其全部罪刑之結果而為比較，以修正前之
    刑法較有利於被告，應一體適用修正前之刑法規定論處。
五、核被告甲○○所為，係犯刑法第339 條第1 項之詐欺取財罪
    。又按修正前刑法第47條規定，累犯之成立，必須曾受有期
    徒刑之執行完畢，或受無期徒刑或有期徒刑一部之執行而赦
    免後，5 年以內再犯有期徒刑以上之罪者，始足當之。查被
    告雖有因竊盜案件，經法院判處有期徒刑6 月確定，於94年
    9 月26日易科罰金執行完畢，惟本件被告之犯罪時間係於93
    年4 月23日，其為本案犯行時，上開案件尚未執行完畢，是
    本件犯罪並不構成累犯，起訴意旨認被告前受有期徒刑執行
    完畢，5 年內再犯有期徒刑以上之罪，為累犯等語，容有誤
    會，附此敘明。爰審酌被告正值壯年，不思以正當手段獲取
    財物，其所詐得財物之價值，及其犯後坦承犯行、態度尚可
    、教育程度為國小肄業等一切情狀，量處如主文所示之刑，
    並諭知易科罰金之折算標準。
六、據上論斷，應依刑事訴訟法第273 條之1 第1 項、第299 條
    第1 項前段、第310 條之2 、第454 條第1 項，刑法第2 條
    第1項 前段、第339 條第1 項，修正前刑法第41條第1 項前
    段，刑法施行法第1 條之1 第1 項、第2 項前段，罰金罰鍰
    提高標準條例第2 條（刪除前），現行法規所定貨幣單位折
    算新臺幣條例第2 條，判決如主文。
本案經檢察官乙○○到庭執行職務。
中　　華　　民　　國　　96　　年　　7 　　月　　11　　日
                  刑事第三庭    法  官　王　素　珍
以上正本證明與原本無異。
如不服本判決，應於判決收受後10日內，向本院提出上訴狀（須
附繕本）。
                                書記官　吳　伊　婷
中　　華　　民　　國　　96　　年　　7 　　月　　12　　日
附錄本案論罪科刑法條：
中華民國刑法第339條第1項
（普通詐欺罪）
意圖為自己或第三人不法之所有，以詐術使人將本人或第三人之
物交付者，處5 年以下有期徒刑、拘役或科或併科1 千元以下罰
金。
以前項方法得財產上不法之利益或使第三人得之者，亦同。
前二項之未遂犯罰之。
